臺灣高等法院臺中分院刑事判決　　　　　　　　　　　九十一年度上易字第五八號
　　上　訴　人
　　即　被　告　丁　○
　　上　訴　人
　　即　被　告　甲○○
　　上　訴　人
　　即　被　告　丙○○
右上訴人等因傷害案件，不服臺灣彰化地方法院九十年度易字第一四二一號中華民國
九十年十月三十日第一審判決（起訴案號：臺灣彰化地方法院檢察署九十年度偵字第
五五五三號），提起上訴，本院判決如左：
    主 　 文
上訴駁回。
丁○、甲○○、丙○○均緩刑伍年。
    事  　實
一、丁○與丙○○為姑嫂關係，兩人平日相處不睦。民國（以下同）九十年六月二十
    四日上午十時許，丁○偕同其子甲○○至彰化縣和美鎮○○路菜市場買菜，適遇
    亦前來買菜之丙○○，兩人即為丁○遷移丙○○之婆婆林陳福財（即丁○之母）
    戶籍之事，發生爭執，丁○與甲○○竟共同基於傷害之犯意聯絡，先由丁○出手
    抓扯丙○○之臉部及頭髮，並將其頭部按在地上，再由甲○○出拳毆打丙○○之
    頭部及臉部二至三下，致丙○○受有左前額骨區、兩眼眶、右頰及右前頸多處抓
    傷、右膝前面擦傷等傷害。丁○與甲○○共同傷害丙○○之後，即前去買菜，待
    買畢將離開市場時，又遇丙○○，丙○○因甫遭毆傷，心有未甘，竟趁甲○○走
    到馬路對面牽騎機車之際，上前拉住丁○之頭髮，並基於傷害之犯意，張口咬囓
    丁○之左手臂，致丁○受有左前臂紅色傷痕四×四公分之傷害。
二、案經丙○○、丁○分別訴由台灣彰化地方法院檢察署檢察官偵查起訴。
    理  　由
一、上訴人即被告丁○、甲○○、丙○○三人固均坦承於右揭時、地發生爭執，雖均
    矢口否認有傷害對方之犯行，被告丁○並辯稱伊未抓扯丙○○之臉部，如有，應
    係於抓扯丙○○頭髮之過程中，不小心碰到的，且伊亦未將丙○○之頭部按在地
    上云云；被告甲○○辯稱伊僅將丙○○拉開，因拉不開，才將丙○○絆倒在地云
    云；丙○○辯稱伊雙手拿菜，不可能咬囓丁○之手云云。然查：（一）右揭丁○
    與甲○○共同傷害丙○○之事實，業據告訴人丙○○指訴明確，並經證人吳廷讚
    於偵訊中結證屬實，復有驗傷診斷書一紙在卷可稽。（二）上開丙○○傷害丁○
    一節，亦經告訴人丁○指訴歷歷，以及被告甲○○供述無訛，並有驗傷診斷書二
    紙附卷足憑。且丙○○既甫遭丁○與甲○○毆傷，其心有未甘，伺機報復，也與
    常情不相違背。是被告等所辯，均屬卸責之詞，不足採信。罪證明確，被告等犯
    行，皆堪認定。
二、核上訴人即被告丁○、甲○○、丙○○三人所為，均係犯刑法第二百七十七條第
    一項之傷害罪。被告丁○與甲○○間，有犯意之聯絡，及行為之分擔，皆為共同
    正犯。原審法院適用刑法第二十八條、第二百七十七條第一項、第四十一條第一
    項，罰金罰鍰提高標準條第一條前段、第二條前段之規定並審酌被告等之素行，
    及渠等犯罪之動機、目的、手段、所生之危害並犯罪後之態度等一切情狀，各量
    處拘役伍拾日，並諭知易科罰金折算之標準。認事用法俱無不合，量刑亦稱妥適
    ，被告等上訴意旨否認犯罪，空言指摘原判決不當，並無可取，為無理由，應予
    駁回。末查被告等三人均未曾受有期徒刑以上刑之宣告，有卷內所附之前科表可
    查，因奉養母親、婆婆之事而生爭端，經此偵審教訓，應知警惕，相互尊重，諒
    無再犯之虞，本院認所宣告之刑，以暫不執行為適當，併均諭知緩刑伍年，以勵
    自新。
據上論結，應依刑事訴訟法第三百六十八條、刑法第七十四條第一款，判決如主文。
本案經檢察官乙○○到庭執行職務。
中      華      民      國      九十一   年       一      月    三十    日
                                    臺灣高等法院臺中分院刑事第四庭
                                          審判長法  官  洪  耀  宗
                                                法  官  江  德  千
                                                法  官  劉  登  俊
右正本證明與原本無異。
不得上訴。
                                                書記官  林  水  濱
中      華      民      國      九十一   年       一      月   三十一   日
刑法第二百七十七條：
傷害人之身體或健康者，處三年以下有期徒刑，拘役或一千元以下罰金。
犯前項之罪，因而致人於死者，處無期徒刑或七年以上有期徒刑，致重傷者，處三年
以上，十年以下有期徒刑。
                                                                        Ｉ
